【裁判字號】    99,毒聲再,3
【裁判日期】    991210
【裁判案由】    聲請重新審理
【裁判全文】
臺灣臺中地方法院刑事裁定             99年度毒聲再字第3號
聲  請  人  魏敏吉
即  被  告
上列被告因毒品危害防制條例案件，不服本院99年度毒聲字第84
5號強制戒治確定裁定，聲請重新審理，本院裁定如下：
    主    文
重新審理之聲請駁回。
    理    由
一、聲請意旨詳如聲請狀所載（如附件）。
二、按觀察、勒戒及強制戒治之裁定確定後，有下列情形之一，
    認為應不施以觀察、勒戒或強制戒治者，受觀察、勒戒或強
    制戒治處分之人，或其法定代理人、配偶，或檢察官得以書
    狀敘述理由，聲請原裁定確定法院重新審理：一、適用法規
    顯有錯誤，並足以影響裁定之結果者。二、原裁定所憑之證
    物已證明為偽造或變造者。三、原裁定所憑之證言、鑑定或
    通譯已證明其為虛偽者。四、參與原裁定之法官，或參與聲
    請之檢察官，因該案件犯職務上之罪，已經證明者。五、因
    發現確實之新證據足認受觀察、勒戒或強制戒治處分之人，
    應不施以觀察、勒戒或強制戒治者。六、受觀察、勒戒或強
    制戒治處分之人，已證明其係被誣告者。聲請重新審理，應
    於裁定確定後30日內提起。但聲請之事由，知悉在後者，自
    知悉之日起算。法院認為無重新審理之理由，或程序不合法
    者，應以裁定駁回之，毒品危害防制條例第20條之1第1項、
    第2項、第4項前段定有明文。
三、經查，依聲請人之聲請意旨觀之，其當係主張本院99年度毒
    聲字第 845號強制戒治確定裁定，有適用法規顯有錯誤，並
    足以影響裁定結果之情形。惟本院99年度毒聲字第 845號強
    制戒治裁定，業於99年10月20日囑託臺灣臺中看守所附設勒
    戒處所長官送達，由魏敏吉於同日親自收受，並於99年10月
    25日確定等情，業經本院調取99年度毒聲字第 845號刑事卷
    宗，核閱送達證書無誤。而本案是否有適用法規顯有錯誤之
    情形，客觀上乃聲請人收受裁定時即可得知之事項，要無由
    聲請人以個人的法律素養或怠於發現，而主張其有知悉在後
    之情形，否則上開30日不變期間之規定，即成為具文而嚴重
    影響法的安定性。是本案縱有適用法規顯有錯誤之情形，亦
    無聲請人知悉在後，而得自其知悉之日起算30日不變期間之
    問題，聲請人既遲至99年11月29日始具狀聲請重新審理，已
    逾30日不變期間，此部分之聲請程序既不合法，應予駁回。
    惟此部分若確有適用法規顯有錯誤之情形，仍得適用非常上
    訴之程序，以資救濟。又聲請人主張其曾於97年8月4日至99
    年 8月26日，前往行政院衛生署豐原醫院接受美沙冬替代療
    法等情，縱係屬實，亦因聲請人係於97年8月4日即開始接受
    美沙冬替代療法後，復於99年 1月16、17日某時，再為施用
    第1級毒品海洛因犯行，並於99年1月19日為警查獲，聲請人
    並非於犯罪未發覺前，自動向行政院衛生署指定之醫療機構
    請求治療，且自請求治療後即無再有施用毒品之犯行，而就
    其請求治療前之施用毒品犯行，得主張毒品危害防制條例第
    21條規定之適用。是本案聲請人並無毒品危害防制條例第21
    條規定之適用，亦無因發現確實之新證據足認聲請人應不施
    以強制戒治之情形，故此部分之聲請為無理由，應予駁回。
四、依毒品危害防制條例第20條之1第4項前段，裁定如主文。
中    華    民    國    99    年    12    月    10    日
                  刑事第二庭  法  官  陳  得  利
上為正本係照原本作成。
如不服本裁定，應於送達後5日內，向本院提出抗告狀。
                              書記官  吳  慕  先
中    華    民    國    99    年    12    月    10    日

司法院資訊處製作；財團法人民間司法改革基金會備份。
